【裁判字號】    99,消債抗,259
【裁判日期】    991130
【裁判案由】    消債聲明異議
【裁判全文】
臺灣高雄地方法院民事裁定           99年度消債抗字第259號
抗  告  人  台北富邦商業銀行股份有限公司
法定代理人  韓蔚廷
相  對  人  韓濟國
上列當事人間因消費者債務清理條例聲明異議事件，抗告人對於
中華民國99年9 月30日本院99年度事聲字第298 號第一審裁定提
起抗告，本院管轄之第二審合議庭裁定如下：
    主    文
抗告駁回。
抗告程序費用新臺幣壹仟元由抗告人負擔。
    理    由
一、按法院得將更生方案之內容及債務人財產及收入狀況報告書
    通知債權人，命債權人於法院所定期間內以書面確答是否同
    意該方案，逾期不為確答，視為同意；同意及視為同意更生
    方案之已申報無擔保及無優先權債權人過半數，且其所代表
    之債權額，逾已申報無擔保及無優先權總債權額之二分之一
    時，視為債權人會議可決更生方案；更生方案經可決者，法
    院應為認可與否之裁定：對於第一項認可之裁定提起抗告者
    ，以不同意更生方案之債權人為限，消費者債務清理條例第
    60條第1 、2 項及62條第1 、4 項分別定有明文。
二、抗告意旨略以：民事訴訟法第162 條第1 項前段、第2 項規
    定：「當事人不在法院所在地住居者，計算法定期間，應扣
    除其在途之期間」、「前項應扣除之在途期間，由司法院定
    之」，抗告人之住所地設於台北市，依司法院所定法院訴訟
    當事人在途期間標準，應有4 日在途期間，本件鈞院通知抗
    告人於文到10日內以書面確答是否同意更生方案之函文係於
    民國99年6 月25日送達，扣除在途期間4 日後，抗告人應於
    99 年7月9 日前確答，抗告人於99年7 月6 日確答不同意更
    生方案，仍於法定期間內，原裁定認抗告人逾期確答視為同
    意更生方案，顯有違誤；又相對人所負之有擔保債務原始授
    信用途是否係為建造或購買住宅，抑或為取得投資理財資金
    ，尚有疑義，應詳察其借款用途，爰提起抗告，請求廢棄原
    裁定等語。
三、按期間，除法定者外，由法院或審判長酌量情形定之，民事
    訴訟法第160 條定有明文。次按民事訴訟法第162 條第1 項
    所謂應扣除在途期間計算之法定期間，係僅指同法所規定訴
    訟關係人應為一定訴訟行為之期間（即行為期間）而言，惟
    不變期間（例如上訴期間、抗告期間）與通常法定期間（例
    如聲請回復原狀之期間、證人及鑑定人請求日費或旅費之期
    間）始足當之，最高法院43年台上字第850 號判例可資參照
    。易言之，民事訴訟法第162 條規定在途期間之扣除，係就
    不變期間與通常法定期間（即所謂固有期間）所為之規定，
    至於法院、審判長、受命法官或受託法官以裁定命訴訟關係
    人應為訴訟行為之裁定期間，並無適用之餘地。而消費者債
    務清理條例第60條第1 項規定債權人書面決議更生方案之期
    間，係司法事務官命債權人表示意見之裁定期間，於酌定當
    時，即已顧慮當事人在途期間，自無庸扣除在途期間而計算
    書面決議之屆期日。是本件抗告人既於99年6 月25日收受本
    院通知10日內確答是否同意更生方案之函文，而抗告人則遲
    至99年7 月6 日始逾期表示不同意更生方案，依首揭規定，
    抗告人已視為同意更生方案，抗告人再無表示不服（異議或
    抗告）之權利。則本件抗告人依法既不得對本院98年度司執
    消債更字第547 號認可更生方案之裁定表示不服，原裁定駁
    回抗告人之異議並無違誤，抗告意旨主張本件應適用民事訴
    訟法有關在途期間之規定而指摘原裁定不當，求予廢棄，為
    無理由，應予駁回。又原裁定就本院98年度司執消債更字第
    547 號裁定認可更生方案係屬公允之理由已詳為論述，而抗
    告人其餘抗告理由，均係非具有抗告權所為之抗告，本院亦
    無再為論駁之必要，附此敘明。
四、據上論結，本件抗告為無理由，依消費者債務清理條例第11
    條第2 項、第15條，民事訴訟法第495 條之1 第1 項、第44
    9 條第1 項、第95條、第78條，裁定如主文。
中    華    民    國    99    年    11    月    30    日
                  民事第四庭  審判長法  官  黃宏欽
                                    法  官  楊淑儀
                                    法  官  楊淑珍
上為正本係照原本作成。
本裁定不得再抗告。
中    華    民    國    99    年    11    月    30    日
                                    書記官  吳良美

司法院資訊處製作；財團法人民間司法改革基金會備份。
